臺灣高等法院高雄分院刑事判決　　　　　　　　　九十二年度上訴字第一五五號
　　上　訴　人
　　即　被　告　丁○○
　　　　　　　　丑○○
　　右二人共同
　　指定辯護人　本院公設辯護人孫妙岑
　　上　訴　人
　　即　被　告　庚○○
　　　　　　　　癸○○
　　右二人共同
　　選任辯護人　子○○律師
　　　　　　　　壬○○律師
　　　　　　　　丙○○律師
右上訴人因違反毒品危害防制條例等案件，不服臺灣高雄地方法院九十一年度訴字第
二八七七號中華民國九十二年五月五日第一審判決（起訴案號：臺灣高雄地方法院檢
察署九十一年度偵字第五四八０號、第七二三九號，併辦案號：九十一年度偵字第一
九七八八號）本院判決如左：
      主  文
原判決撤銷。
丁○○、丑○○共同運輸第三級毒品，丁○○處有期徒陸年肆月，丑○○處有期徒刑
柒年。扣案之Ｋ他命（ＫＥＴＡＭＩＮＥ）柒拾陸包（合計淨重貳仟捌佰拾伍點壹公
克、塑膠袋包裝重肆拾柒點零肆公克）沒收銷燬之；餅乾盒參盒沒收。
庚○○、癸○○共同販賣第三級毒品，未遂，各處有期徒刑陸年貳月。
      事  實
一、庚○○、癸○○均明知ＫＥＴＡＭＩＮＥ（以下簡稱Ｋ他命）經行政院衛生署公
    告為第三級毒品不得販賣，竟共同基於營利之犯意聯絡，於民國九十一年三月十
    二日渠被查獲前之某不詳時點，以不詳方式，與在大陸地區綽號「紅猴」之成年
    男子（姓名、年籍均不詳、居住於高雄縣市某地點）聯繫販入Ｋ他命之事，購買
    Ｋ他命一批（即扣案之Ｋ他命），綽號「紅猴」之成年男子為使上開毒品順利運
    入臺灣地區，並依約交付庚○○、癸○○，竟與明知Ｋ他命係毒品、且係我國管
    制進口物品之丁○○、丑○○，共同基於運輸毒品、私運管制物品進口之犯意聯
    絡，於九十一年三月初，先由綽號「紅猴」之成年男子自大陸地區以電話聯絡丁○○，且以負責支出旅遊費用、酬金五萬元（即丁○○、丑○○各二萬五千元，
    惟尚未支付）之代價，邀請丁○○至大陸珠海地區旅遊，但於返臺時須挾帶毒品
    入境，丁○○同意並告知丑○○後，乃於九十一年三月六日，夥同丑○○自桃園
    中正國際機場，搭乘復興航空公司ＧＥ三五五號班機，於入境澳門後，再轉入大
    陸珠海地區，並住入設於拱北僑光路二十六號「國泰大酒店」一○一○號房，等
    候交貨事宜。另於九十一年三月十一日中午，該綽號「紅猴」之成年男子乃於前
    開酒店內，將藏有Ｋ他命之「咀香園餅家」餅乾盒三盒【計七十六包（合計淨重
    二千八百十五點一公克、包裝重四十七點零四公克；平均純度百分之七十三點六
    二，純質淨重二千零七十二點四八公克）】交付丁○○，並告知如與丑○○順利
    入境臺灣，即以『0000000000000』電話聯絡，再指示至高雄交貨
    。嗣於九十一年三月十一日二十時三十分許，丁○○、丑○○即共同攜帶上開毒
    品，搭乘復興航空公司ＧＥ三六六號班機，自澳門返臺，於九十一年三月十一日
    二十二時十分許，丑○○持該毒品入境時，於桃園中正國際機場入境檢查室內，
    為調查人員會同海關當場查獲，並扣得上開毒品及「紅猴」所有供運輸毒品所用
    之餅乾盒三盒。又丁○○被查獲後，於三月十二日配合調查，先撥打「0000
    000000000」號電話號碼，與綽號「紅猴」之成年男子聯絡交付毒品事
    宜，該綽號「紅猴」之成年男子遂表示貨主會主動聯繫，並經由不詳管道通知庚○○，庚○○知悉該批毒品已入境，乃以「0000000000」號行動電話
    ，撥打丁○○所有「0000000000」號電話，指示丁○○在高雄市○○
    路、民生路口高雄木瓜牛奶大王店內見面，旋又致電於店外等候，嗣於九十一年
    三月十二日十一時三十分許，庚○○駕駛車牌號碼二Ｍ─一八九七號自用小客車
    搭載其妻癸○○抵達上開地點，癸○○下車後欲引領丁○○進入該小客車內時，
    調查人員當場逮捕癸○○，庚○○則駕車逃逸之。
二、案經法務部調查局南部地區機動工作組報告臺灣高雄地方法院檢察署檢察官偵查
    起訴及移送併案審理（報告機關：高雄市政府警察局小港分局）。
      理  由
一、訊據被告丁○○、丑○○、庚○○及癸○○，丁○○、丑○○固坦承有攜帶前開
    Ｋ他命為調查人員查獲，被告癸○○亦坦承有於上揭地點與丁○○接洽時為調查
    人員查獲，被告庚○○坦承伊駕車等候時，調查人員上車欲拔除汽車鑰匙時，伊
    駕車離去等情，惟四人均否認有何上開犯行。被告丁○○、顧況儒辯稱伊等以為
    餅乾盒所裝之物係春藥，不知是毒品；被告庚○○辯稱：『000000000
    0』號行動電話非其所有，當甲在高雄木瓜牛乳店吃完早餐後，就要開車離去，
    因被告癸○○欲至店旁看畫展，伊乃坐在車上等候，嗣有人要開車門，在害怕之
    下，即將車子開走等語；被告癸○○辯稱：伊要去看畫展，即請被告庚○○在車
    上等候，嗣見到被告丁○○站立路旁，覺得面熟，就上前問候吃飽沒，被告丁○○未理會，伊乃去看畫展，之後即有人衝出來云云。
二、本案被告爭執：被告辯稱丁○○、丑○○二人在調查局之筆錄，是以脅迫、疲
    勞訊問等不正當之方式為之，另偵查筆錄係延續調查局筆錄，在長期失去自由、
    身心俱疲、餘悸猶存情況下所為供述；證人乙○○、辛○○之調查筆錄，係屬
    審判外之供述；辛○○電話簿，辛○○已否認是他所寫；電話通聯紀錄，是
    審判外供述沒有嚴謹證明文件；均無證據能力云云。惟查：經本院勘驗丁○○
    、丑○○於調查局之錄影帶，其中丑○○之錄影帶經勘驗結果，丁○○、丑○○
    二人於三月十二日早上八時九分出現影像，被帶至偵訊室準備吃早餐，隨後即帶
    開偵訊，其中於九時五十分許，調查局人員唸給旁邊之人打筆錄「我知道是毒品
    ，但何種毒品要問丁○○才知道」（丑○○未表示意見）；另丁○○之錄影帶因
    機器干擾，聽不清楚詢問內容，只於丁○○講台語或打電話時稍能辨認（經南部
    地區機動工作組函覆認因錄影機碰頭老舊且受潮所致，無法改善），又其中並有
    出現紙張丟向被告丁○○之劃面，但丁○○神態自如仍邊抽菸邊作答（當時因講
    話內容聽不清楚，該紙張丟向丁○○究因何而起，無從判斷），此有勘驗筆錄可
    憑，被告辯稱脅迫云云，並無證據證明；又本案被告二人係在晚間十時十分入境
    時被查獲，經過搜索程序及再到高雄，中間並有給予被告二人休息，並且至早上
    八時餘許吃完早餐始製作筆錄，難認有疲勞訊問之情事；惟因渠等二人之錄影帶
    丁○○部分聲音無法辨識，丑○○部分有部分係調查員自行說給旁邊之人紀錄等
    瑕疵，本院爰不引用丁○○、丑○○之調查筆錄做為被告不利之證據。至於偵查
    中筆錄，被告雖以上詞為辯，但查被告並未陳稱檢察官有以不正方式取供，而人
    犯於警訊、調查局中供述後，於檢察官偵訊時，翻異前詞，或陳稱有遭受警調不
    當取供者，時有所見，難認在警調為供述後，在偵查中亦必延續警調之供述，又
    本案被告被查獲至移送檢察官偵訊中有給予休息時間，丁○○並與調查人員合作
    ，打電話給「紅猴」，並因而查獲癸○○，再經解送檢察署，其間過程就偵查犯
    罪程序而言，並無不當之處，實難認被告丁○○、丑○○係在長期失去自由、身
    心俱疲、餘悸猶存情況下所為供述；渠等偵訊筆錄自具有證據能力無疑；證人
    乙○○、辛○○在調查局之筆錄，雖屬被告以外之人在審判外之供述，但乙○○
    、辛○○前開供述與在審判中所為陳述不符，而本院認先前之陳述具有較可信之
    特別情況（詳如後述），依刑事訴訟法第一百五十九條之二規定，有證據能力；
    辛○○之電話簿影本，係辛○○提供電話簿給調查局人員，調查局人員影印後
    ，經辛○○在影本上記載「此係為我本人的電話簿」，並簽名蓋指印，雖該影本
    左邊筆跡非辛○○所寫，唯該部分確為辛○○之電話簿，業據辛○○於原審及本
    院審理中證述屬實，並有影本在卷可憑，則前開電話簿影本自具有證據能力；
    電話通聯記錄係電信公司依其設備，每遇有該公司客戶撥用電話，即由該公司電
    腦設備依原設定之程式所為之記錄，並非屬人為具有個別目的所為之記錄，依刑
    事訴訟法第一百五十九條之四第三款之規定，自具有證據能力，合先說明。
三、被告丁○○、丑○○共同運輸、私運第三級毒品Ｋ他命部分：
（一）右揭被告丁○○、丑○○，經由綽號『紅猴』之成年男子自大陸地區以電話聯
      絡被告丁○○，且以負責支出旅遊費用、支付酬金五萬元（即被告丁○○、丑
      ○○各二萬五千元，惟尚未支付）之代價，邀請被告丁○○至大陸珠海地區旅
      遊，但於返臺時須挾帶毒品入境，丁○○同意後，乃於九十一年三月六日，夥
      同丑○○至大陸珠海地區，住入設於拱北僑光路二十六號『國泰大酒店』一○
      一○號房，而於九十一年三月十一日中午，由「紅猴」之人在前開酒店內，將
      藏有Ｋ他命之「咀香園餅家」餅乾盒三盒，交付被告丁○○，並告知如與被告
      丑○○順利入境臺灣，即以「0000000000000」電話聯絡，再指
      示至高雄交貨。嗣於九十一年三月十一日二十時三十分許，被告丁○○、丑○○即共同攜帶上開毒品，搭乘復興航空公司ＧＥ三六六號班機，自澳門返臺，
      於九十一年三月十一日二十二時十分許，被告丑○○持該毒品入境時，於桃園
      中正國際機場入境檢查室內，為調查人員會同海關當場查獲，並扣得上開毒品
      及餅乾盒三盒等情。業據被告丁○○、丑○○於檢察官偵查時自白在卷（詳九
      十一年三月十二日偵訊筆錄）；並經證人即法務部調查局南部地區機動工作組
      調查員戊○○於原審證稱：當甲被告丁○○、丑○○搭乘晚間八點之復興航空
      班機，由澳門飛往中正機場，下飛機後，渠二人一個走前面、一個走後面，假
      裝互不認識，在監視過程中，感覺渠怪怪的，有點緊張，有時候會東張西望，
      因該餅乾盒之重量與標示不符，故就二人所攜帶物品、身體進行嚴檢，並拆開
      餅乾盒，旋發現有白色的粉末，當時被告丁○○、丑○○均表示不知餅乾盒內
      裝這些東西，嗣隔離偵訊後，被告丑○○就自白是被告丁○○請其帶進來，被
      告丑○○說這些東西應該是有問題，後來偵訊時，被告丑○○就承認那些東西
      是毒品，而被告丁○○亦表示攜帶該物入境之代價為五萬元，每人分二萬五千
      元等語相符（詳原審九十一年十一月四日審判筆錄）。
（二）被告丁○○、顧況儒所攜帶藏於前揭餅乾盒內之物，共七十六包，合計淨重二
      千八百十五點一公克、包裝重四十七點零四公克；經檢驗結果，係屬第三級毒
      品Ｋ他命，亦有法務部調查局九十一年四月十八日調科壹字第○九一二三○一
      一二○○號檢驗通知書附警訊卷可憑。
（三）被告丁○○辯稱扣案之毒品，「紅猴」跟伊說是春藥；被告丑○○亦辯稱伊所
      知道是春藥云云。惟查被告丁○○於偵訊時自白「（九十一年三月十一日晚上
      十時十分許，帶三級毒品Ｋ他命二九三０公克被查獲？）對，我放在丑○○行
      李中查獲的：：」、「我於九十一年三月六日去，是紅猴安排我們去的，去該
      處玩回來時，再替他們帶Ｋ他命回來」、「（你會有何好處？）食宿及玩樂費
      用都由他們付，另外每一個人再給二萬五千元酬勞」等語明確；被告丑○○亦
      自白「（Ｋ他命何來？）一位綽號『紅猴』交待我和丁○○帶進來的，我負責
      機場出關部分，至於交給貨主部分，由丁○○負責」、「（Ｋ他命於何處交給
      你們的？）九十一年三月十一日中午在珠海國泰酒店，他打電話給丁○○，王
      某下去拿貨的」、「（你們帶貨進來有何好處？）出去的開銷都由『紅猴』負
      責，另每人再給二萬五千元」，經核渠等二人所述相符，且與證人吳東源證稱
      扣案Ｋ他命係在丑○○行李查獲，以及被告丁○○負責聯繫買主部分（詳如後
      述），均相符合，前開自白堪信為真實。而由被告二人上開供述，渠等事先對
      於該趟行程花費由「紅猴」支付，並可各獲二萬五千元之報酬，所運送之物為
      Ｋ他命於事先即已知悉無疑，被告二所辯尚無足取。又被告丑○○於原審辯稱
      稱：「紅猴」交付餅乾盒予被告丁○○時，伊在飯店隔壁桌喝咖啡，當時僅聽
      到「吃了會硬邦邦」等語，惟丑○○於偵查中供稱「九十一年三月十一日中午
      在珠海國泰酒店，他（即紅猴）打電話給丁○○，王某下去拿貨的」，顯見「
      紅猴」交付餅乾盒予被告丁○○時，丑○○並不在現場，何能聽聞「紅猴」與
      丁○○間之對話？丑○○前開所辯亦無足取。
（四）辯護意旨另以：證人戊○○（調查員）證稱「我們拆開餅乾盒，就發現有白
      色粉末，我們有問他們都說不知道餅乾盒裡有裝這些東西：：後來被告丑○○
      有說這些東西應該是有問題」等語，可知被告在調查人員打開餅乾盒之第一時
      間已明白表示，並不知道餅乾盒內所裝置之物品是毒品；又丑○○用手提袋
      提著，並未為任何較為隱密之藏置，可徵被告二人主觀上應認為餅乾盒內只是
      春藥而已，再從代價觀之，「紅猴」只給被告二人各二萬五千元，若知悉毒品
      豈可能只為二萬五千元？再調查局人員詢問被告二人時，即先以白色粉末或
      毒品等字眼來訊問被告二人，由調查局訊問方式，亦無由分辨被告二人係經調
      查員告知始知悉放置於餅乾盒內之物品係毒品之「事後知悉」，抑是製作調查
      筆錄前即已知悉之「事前知悉」，且調查局筆錄對被告二人曾供稱不知道餅乾
      盒內有裝這些東西，已為明確之記載，從而可知被告二人於調查局供述知悉餅
      乾盒內是毒品，並非事實，故調查局之筆錄無從作為被告二人知悉毒品之認定
      依據云云。惟查被告丁○○、丑○○於偵查中對渠等運送毒品係屬Ｋ他命均已
      知悉等情，已如前述，且渠等於偵查中均未供稱係經調查人員告知後才知悉係
      屬毒品Ｋ他命，亦有筆錄可憑；又攜帶毒品入境，須經過海關人員檢查，而運
      送毒品之嫌犯為期避免海關人員發現可疑，而期能將毒品通關，或有將毒品藏
      於隱密處，或將之置於不起眼處，各式手法不一，且於被查獲時，為脫免刑責
      ，辯稱不知所運送者為何物，乃極為常見之事，被告丑○○就藏有毒品ｋ他命
      之餅乾盒縱未為較隱密之藏置，以及被告丁○○、丑○○曾向調查人員供稱不
      知裡面裝白色粉末等情縱然屬實，無非係為渠等脫免罪責之手法，不足採為被
      告有利之證據。又運輸毒品之代價，視各人意願及需求而定，客觀上並無運輸
      毒品，即可獲得多少代價，況被告丁○○、丑○○二人運輸毒品Ｋ他命之代價
      ，除各得二萬五千元外，尚有在大陸玩樂、食宿之開銷支出等，辯護意旨以前
      詞為被告辯解，均難採信。
四、被告庚○○及癸○○共同販賣第三級毒品Ｋ他命未遂部分：
（一）被告丁○○被查獲後，乃於三月十二日上午表示願配合調查，先撥打『000
      0000000000』號電話號碼，與綽號「紅猴」之成年男子聯絡，該綽
      號「紅猴」之成年男子遂表示貨主（買主）會主動聯繫，同日上午即有男子撥
      打丁○○之0000000000電話與其聯絡，要丁○○將毒品帶至高雄市
      ○○路與民生路口的高雄木瓜牛奶店內，被告丁○○乃與調查局人員一同前去
      ，在高雄市○○路、民生路口「高雄木瓜牛奶大王」店內等候，旋貨主又致電
      於店外等候，嗣於九十一年三月十二日十一時三十分許，被告庚○○駕駛車牌
      號碼二Ｍ─一八九七號自用小客車搭載其妻即被告癸○○抵達上開地點，被告
      癸○○下車後向丁○○問稱「是否要拿東西給人家」，丁○○答稱「是」，並
      引領被告丁○○進入該小客車內時，為調查人員當場查獲，而被告庚○○則離
      開現場等情。業據被告丁○○於偵查、原審自白明確（偵卷第二十五頁、原審
      卷第三一、三二頁），核與證人即法務部調查局南部地區機動工作組調查員己○○於原審證稱「我們原來是計畫要被告丁○○與對方在木瓜牛奶店裡見面時
      逮捕他們，但是之後看到被告丁○○走出木瓜牛奶店外，並與一女子談話，我
      就尾隨在後，被告丁○○就與那女的一直接近車牌號碼為二Ｍ─一八九七號之
      白色汽車，當時那汽車右前座車門打開，引擎開者，被告庚○○就坐在駕駛座
      上面，我們怕被告丁○○坐上被告庚○○的汽車，就一起逃跑，所以就出面衝
      上前去拔汽車鑰匙：：但是沒有拔到：：當場只抓到被告癸○○」等語相符（
      原審卷第四十、四一頁），即被告癸○○、庚○○亦均坦承確於當時駕車在該
      處，癸○○坦承有與丁○○對話（對話內容詳如後述），庚○○坦承有駕車逃
      離現場等情。
（二）被告癸○○雖辯稱：當時因欲看畫展，即請被告庚○○在車上等候，嗣見到被
      告丁○○站立路旁，覺得面熟，就上前問候吃飽沒等語，調查人員即將伊逮捕
      云云。惟查被告癸○○於偵查中供陳：因被告庚○○在等朋友，伊以為被告
      丁○○是被告庚○○朋友，故與被告丁○○談話等語（偵查卷第二十七頁），
      核與被告癸○○嗣後辯稱因欲看畫展，而誤認丁○○為伊認識之朋友，前後即
      有不符；被告丁○○與前揭高雄貨主在電話中連絡，約定在高雄木瓜牛奶大
      王店門外等候，被告癸○○即趨前問稱「是否等人，要拿東西給別人？」，丁○○答「是」，癸○○即要丁○○跟她走，旋即為調查人員逮捕等情，業經被
      告丁○○供陳明確（詳原審卷三一、三二頁），證人己○○亦結證「看到被告
      丁○○走出木瓜牛奶店外，並與一女子在談話，我就尾隨在後，被告丁○○就
      與那女的一直走至接近二公尺一八九七的白色汽車那裡：：」、「：：有一個
      女的跟丁○○接觸了，然後就帶著丁○○往前走，走到木瓜牛奶附近有一個圖
      書館：：」、「（木瓜牛奶距離圖書館）大概十幾、二十公尺」（原審卷第四
      十頁、本院九十三年五月二十七日審理筆錄），若癸○○只是因誤認朋友而與
      丁○○交談，豈會帶丁○○走約一、二十公尺，與正等候中之庚○○會合？
      被告癸○○既自陳：被告丁○○與其友人吳榮泉身材、五官相似，伊與吳榮泉
      在新竹見過三、四次面，最後一次係三、四年前等語，因見面次數甚少，顯見
      被告癸○○與吳榮泉應非熟稔，在歷經三、四年，印象已甚模糊，如何覺得面
      熟？再者，原審調取新竹地區所有姓名為「吳榮泉」之口卡片，並命被告癸○○指認，然被告癸○○竟稱：均不是等語（詳原審卷第一二六頁），則癸○○
      所辯伊誤認丁○○為其友人一節，無非是事後卸責之詞，已甚明顯；被告癸○○復稱：被告丁○○因誤認之事，曾於地檢署候保室向伊說對不起，當時同
      室人犯潘慧卿曾經聽聞等語，但證人潘慧卿於原審證稱：在地檢署候保室是男
      女分開各一間羈押，且對癸○○所供上情證稱並無此事，無印象等語，被告丁○○亦供稱並無向癸○○陳稱對不起之情事（詳原審卷第一五三、一五四頁）
      ，被告癸○○所辯上情亦無足取。
（三）被告庚○○雖否認有打電話與被告丁○○連絡，並辯稱「000000000
      0」號行動電話非伊持有使用云云，惟查：
  、被告庚○○若非貨主，遇調查員上車時，實無需逃避，且縱有因當時調查員未
      表明身分，驚恐逃逸，但其妻既為人圍捕，其本於保護妻子之心，亦當立即報
      案，請求警方追查，以求癸○○早日脫險，然被告庚○○自始均未供稱其有報
      警之事，又當日被告癸○○即以電話聯繫庚○○告稱在南機組，調查局人員即
      請被告庚○○前往南機組，庚○○答應後，卻未前往，直至九十一年五月二十
      八日始到案受訊（詳九十一年五月二十八日庚○○調查筆錄），庚○○其心虛
      之情，已甚明顯。
  、又調查局人員調取「0000000000」、「0000000000」號
      行動電話號碼雙向通聯紀錄，「0000000000」號行動電話號碼，曾
      於九十一年三月十二日十一時四分二十九秒、十一時二十五分三十二秒許，分
      別撥打被告丁○○所有之「0000000000」號行動電話號碼，有該通
      聯紀錄附警訊卷、偵查卷（第四十六頁）可稽。依前開被告丁○○所述交貨時
      間，與丁○○前揭供述對照，顯見高雄貨主係以「0000000000」號
      行動電話號碼與被告丁○○聯絡。
  、又依「0000000000」號行動電話通聯記錄顯示，該電話持有人曾於
      九十一年三月八日凌晨一時零分五十九秒、九十一年三月十二日零時十七分許
      ，分別與辛○○所有「0000000000」號、證人乙○○所持用之「0
      000000000」號行電話通聯，而證人乙○○於調查局詢問時，即證稱
      「0000000000行動電話使用人是我的一個客戶，名叫庚○○、綽號
      芒果」，另證人辛○○雖於調查局證稱伊不記得三月八日是何人撥打前開電話
      與伊聯絡，惟其證述「根據我的電話簿記載，庚○○係使用00000000
      00、0000000000等二線電話」等語明確，並有辛○○提供之電話
      簿影本可憑（附於調查局卷），再經比對該「0000000000」、「0
      000000000」號行動電話號碼通聯紀錄，該二支行動電話號碼，均曾
      使用序號000000000000000號之行動電話（見三月五日、二月
      十八日、二十八日、三月一日、三月四日、三月十二日通聯記錄），並參以該
      發話基地臺，大部分均在高雄市○鎮區○○路四十六巷二十二號四樓屋頂，而
      九十一年二、三月間，該二支行動電話發話基地臺，亦幾乎均在上開地點，在
      發話地點同一、發話時間連續、發話手機序號相同之考量下，足證九十一年二
      月、三月間，該序號000000000000000號之行動電話應為同一
      人所使用，且「0000000000」號、「0000000000」號行
      動電話號碼亦為同一人使用，僅係使用者輪留插換「0000000000」
      號、「0000000000」行動電話ＳＩＭ卡使用。
  、綜上前揭乙○○證稱「0000000000」為庚○○所使用，辛○○電話
      簿所載「0000000000」號、「0000000000」號行動電話
      均使用同一序號之手機，以及被告庚○○、癸○○確有開車前往木瓜牛奶大王
      門前，癸○○下車詢問丁○○，並帶丁○○前往庚○○停車處，以及庚○○逃
      逸等情，被告庚○○確為丁○○所稱之高雄貨主，庚○○並與癸○○前往木瓜
      牛奶大王店門外，欲與丁○○接觸，拿取扣案之Ｋ他命等情，已堪認定。
  、至於「0000000000」、「0000000000」號行動電話，登
      記上雖為王智賢、楊冠雄所申請，此固有遠傳電信公司函可憑，惟行動電話之
      使用人申請人與使用人或因被冒名申請、或因轉讓、買賣等其他事由，致申請
      人與使用人不符，此為社會上常見之事實，遠傳公司前開函件尚難採為被告庚○○、癸○○有利之證據；又乙○○雖於本院證稱伊不認識庚○○，「000
      0000000」號行動電話伊想不起來，伊是認識一個芒果，可是不認識庚○○云云，證人辛○○嗣於法院審理過程中改稱電話簿右半本是伊筆跡，但另
      一半不是伊筆跡云云，惟查證人乙○○於調查局詢問是對於庚○○之年齡、身
      高、體格、皮膚、髮型、及講閩南話等特徵已供述詳盡（九十一年五月二十四
      日筆錄），顯見與庚○○間確有認識；另辛○○之電話簿係伊提供給調查局人
      員，縱筆跡不同，亦屬辛○○日常所使用，已如前述。渠等所證前詞，均難採
      為被告庚○○、癸○○有利之證據。
（四）被告庚○○雖辯稱：依卷證資料，均未有證據顯示「紅猴」與庚○○間有任何
      販賣之交涉，亦即無證據顯示「紅猴」欲將扣案Ｋ他命出售予被告庚○○及被
      告庚○○有向「紅猴」之人販入Ｋ他命云云。經查「紅猴」之男子並未到案，
      且被告庚○○、癸○○亦不吐實，惟被告丁○○於偵查中供稱「他叫我們回來
      時在中正機場打電話到大陸給他，他會再指示我們下來交貨」、「我們依『紅
      猴』指示，並配合調查單位來高雄，貨主有帶癸○○來：：該貨主都是『紅猴
      』和他聯絡」，於原審供稱「我坐飛機到桃園中正機場，然後到高雄，到高雄
      的時候，『紅猴』說會再與我聯絡，叫我等他的電話，他說對方會打電話給我
      」，再參諸前述庚○○與癸○○駕車到約定地點，由癸○○與丁○○聯繫，顯
      見「紅猴」囑丁○○、丑○○運輸扣案之毒品係要交給庚○○已甚明顯，而被
      告庚○○、癸○○復未供承渠等與「紅猴」間有何親屬或朋友之關係，衡諸常
      情，「紅猴」應無將扣案巨量之Ｋ他命無償轉讓給庚○○、癸○○之理，庚○○應係向「紅猴」之男子購買扣案之毒品洵堪認定；再政府為嚴禁毒品泛濫，
      對取締Ｋ他命交易不遺餘力，報章媒體時有報導，被告庚○○苟無牟利之意圖
      ，衡情應無甘冒被取締判處重刑之危險，大量販入Ｋ他命，是被告庚○○係基
      於營利之意圖而販入Ｋ他命亦甚明確；另被告庚○○與癸○○係屬夫妻，關係
      密切，庚○○與丁○○以電話聯絡約在高雄木瓜牛奶大王門外見面，並由庚○○開車載癸○○前往木瓜牛奶店前，癸○○隨即下車趨前詢問丁○○是否等人
      ，是否要拿東西給人家，與丁○○在該處等候之目的相符，顯見癸○○知悉庚○○前往該店之目的在於取得庚○○向「紅猴」購買之Ｋ他命，癸○○與庚○○間有犯意聯絡及行為分擔甚明。又本案調查人員係依據丁○○提供之資料查
      獲庚○○、癸○○，並無教唆丁○○從事運輸、走私毒品之行為，亦無對庚○○、癸○○有何教唆販入毒品之行為，被告庚○○、癸○○辯稱本案係屬陷害
      教唆云云，亦無足取。
五、綜上所述，本案事證明確，被告丁○○等四人事證明確，渠等犯行洵堪認定。
六、論罪科刑部分：
（一）Ｋ他命係毒品危害防制條例第二條第二項第三款所稱之第三級毒品，亦係行政
      院依懲治走私條例第二條第四項公告管制進口之物品。
（二）被告丁○○、丑○○受「紅猴」之託，共同私運、運輸第三級毒品Ｋ他命入境
      ，核其所為，均係犯毒品危害防制條例第四條第三項之運輸第三級毒品罪及修
      正前懲治走私條例第十二條、第二條第一項之私運管制物品進口罪；被告丁○○、丑○○行為後，懲治走私條例第二條第一項經政府於九十一年六月二十六
      日修正公布，將刑度由「七年以下有期徒刑，得併科新台幣二十萬元以下罰金
      」，提高為「七年以下有期徒刑，得併科新台幣三百萬元以下罰金」，比較修
      正前、後該條項之規定，以修正前之規定對被告丁○○、丑○○有利，應適用
      修正前之規定論處。被告丁○○、丑○○與「紅猴」間，就上開犯行，有犯意
      聯絡及行為分擔，均為共同正犯；且渠等所犯運輸第三級毒品及私運管制物品
      進口二罪間，有方法結果之牽連關係，應從一重依毒品危害防治條例第四條第
      三項處斷，至被告丁○○、丑○○持有毒品之低度行為，則為運輸之高度行為
      所吸收，不另論罪。又毒品危害防制條例第十七條所規定，犯運輸毒品罪，供
      出毒品來源，因而破獲者，得減輕其刑。其立法意旨重在鼓勵具體供出其上游
      販毒者，俾資追查毒梟前手及其上游毒品，以杜絕毒品之蔓延與氾濫為目的。
      因之，倘僅自白所運輸毒品之事證及共犯為何人，但未進而供出毒梟前手因而
      查獲者，仍不得依該條規定減輕其刑。本件被告丁○○雖供出本案之源由，並
      因此而查獲買主，但丁○○並未供出「紅猴」之年籍姓名，亦未因此再破獲毒
      品之提供者或其前手，自無該法條減輕其刑規定之適用（最高法院九十二年度
      台上字第五六三二號判決參照）。
（三）另被告庚○○、癸○○意圖營利而欲販入Ｋ他命，於已達成合意、尚未完成交
      付毒品，即被查獲，該販賣行為尚未完成而未遂，核其所為，則均係犯毒品危
      害防制條例第四條第六項、第三項之販賣第三級毒品未遂罪（毒品危害防制條
      例於九十二年七月九日公布修正，第四條第四項增訂製造、運輸、販賣第四級
      毒品之刑罰，並將原第五項未遂犯處罰之規定移置第六項），且應依刑法第二
      十六條前段之規定，各減輕其刑，被告庚○○、癸○○間，就上開犯行，有犯
      意聯絡及行為分擔，均為共同正犯。又現今通訊發達，遠地可藉由電話、傳真
      等方式聯絡，而賣方亦可在買方所處之地點鄰近販入買賣之標的物，再交付買
      方，以完成交易，非必每件交易物必由賣方所處地點，運輸至買方境內以完成
      交易，本院雖認定庚○○與「紅猴」間有達成販入扣案Ｋ他命之合意，惟查無
      積極證據足認被告庚○○、癸○○知悉扣案之Ｋ他命係由大陸地區私運入境，
      尚難認定被告庚○○、癸○○就「紅猴」、丁○○、丑○○運輸毒品、走私進
      口等罪間有犯意聯絡及行為分擔，併此敘明。
（四）原審為被告論罪科刑之判決固非無見。惟查被告丁○○、丑○○係自大陸地
      區走私扣案之毒品入境，原審未援引懲治走私條例第十二條之規定即有未當；
      又運輸毒品及私運管制進口物品入境二罪間為牽連犯，原審認定想像競合犯，
      亦有違誤。依卷證資料，並無證據足認「0000000000號行動電話
      為被告庚○○所有，原審事實欄認定該電話為庚○○所有，即失所依據；又被
      告庚○○、癸○○並未持有扣案之毒品，原判決理由欄論述「被告庚○○、癸○○持有該毒品應有代價支出：：」亦有違誤。被告丁○○、丑○○上訴意旨
      ，以渠等不知係屬毒品，被告庚○○、癸○○上訴意旨否認犯罪，指摘原判決
      不當，固均無理由，惟原判決既有前開可議之處，自應予撤銷改判。爰審酌被
      告丁○○、丑○○、庚○○及癸○○正值青年，竟不思上進，為求個人私益，
      或自境外運輸、私運大量之第三級毒品Ｋ他命入境臺灣；或欲販入大量毒品賣
      予他人，影響國民健康，危害社會秩序至鉅，被告丁○○、丑○○犯後曾自白
      犯行，丁○○尚配合調查局人員，打電話給「紅猴」，並因而查獲被告庚○○
      、癸○○及其他一切情狀，各量處如主文所示之刑。
（五）扣案之Ｋ他命計七十六包（合計淨重二千八百十五點一公克、包裝重四十七點
      零四公克），係第三級毒品，應依毒品危害防制條例第十八條第一項前段之規
      定，宣告沒收銷燬之（送驗耗損部分，因已滅失，爰不宣告沒收銷燬之；而包
      裝上開毒品之膠袋，因與Ｋ他命難以析離，應視同Ｋ他命，爰依毒品危害防制
      條例第十八條第一項前段之規定，宣告沒收銷燬之）。另扣案餅乾盒三盒，具
      有防止毒品裸露、逸出及潮濕之功用，且為被告丁○○、丑○○運輸毒品所用
      ，為渠二人坦承之事實，且為共犯「紅猴」所有，爰依同條例第十九條第一項
      規定，沒收之。至『紅猴』雖表示事成後願給付被告丁○○、丑○○各二萬五
      千元，惟該款項尚未收取等情，業據被告丁○○、丑○○自承在卷，爰不宣告
      沒收之；此外，被告丁○○、丑○○運輸之代價固包括『免費提供旅遊費用』
      ，惟該部分係取得『旅遊之利益』，並非財物，亦不依毒品危害防制條例第十
      九條第一項規定，宣告沒收之。又扣案之毒品及餅乾盒三個，並非在調查局人
      員查獲癸○○、庚○○時查扣，爰不在癸○○、庚○○部分宣告沒收，併此敘
      明。
七、移送併案審理部分，與起訴之事實相同，本院自應併予審究，附此敘明。
據上論結，應依刑事訴訟法第三百六十九條第一項前段、第三百六十四條、第二百九
十九條第一項前段、毒品危害防制條例第四條第三項、第六項、第十八條第一項前段
、第十九條第一項，修正前懲治走私條例第二條第一項、第十一條、第十二條，刑法
第二條第一項但書、第十一條前段、第二十八條、第五十五條、第二十六條前段，判
決如主文。
本案經檢察官王登榮到庭執行職務。
中    華    民    國        九十三      年      六      月      十      日
                              臺灣高等法院高雄分院刑事第一庭
                                  審判長法官  吳水木
                                        法官  洪慶鐘
                                        法官  趙文淵
右正本證明與原本無異。
如不服本判決應於收受本判決後十日內向本院提出上訴書狀，其未述上訴理由者，
並得於提起上訴後十日內向本院補提理由書狀（均須按他造當事人之人數附繕本)「
切勿逕送上級法院」。
                                      書記官  吳新貞
中    華    民    國        九十三      年      六      月     十六     日
附錄法條：
毒品危害防制條例第四條第三項、第六項
製造、運輸、販賣第三級毒品者，處五年以上有期徒刑，得併科新臺幣五百萬元以下
罰金。
前五項之未遂犯罰之。
修正前懲治走私條例第二條第一項
私運管制物品進口、出口逾公告數額者，處七年以下有期徒刑，得併科新臺幣二十萬
元以下罰金。
